【裁判字號】    97,上訴,510
【裁判日期】    970514
【裁判案由】    殺人未遂
【裁判全文】
臺灣高等法院臺南分院刑事判決         97年度上訴字第510號
上  訴  人
即  被  告  甲○○
                    現羈押於臺灣臺南看守所
上列上訴人因殺人未遂案件，不服臺灣台南地方法院九十七年度
訴字第三號中華民國九十七年四月十日第一審判決（起訴案號：
臺灣台南地方法院檢察署九十六年度偵字第一六五五○號），提
起上訴，本院判決如下：
    主  文
上訴駁回。
    理  由
一、按提起上訴，應以上訴書狀，敘述具體理由，提出於原審法
    院為之，刑事訴訟法第三百五十條第一項、第三百六十一條
    第二項分別定有明文。又第二審上訴書狀，應敘述「具體理
    由」，所稱具體理由，係指須就不服之判決為具體之指摘而
    言，如僅泛稱原判決，認事用法不當或採證違法、量刑過重
    等，均非具體理由；又上訴理由之具體與否，係屬第二審法
    院審查範圍，不在法院命補正之列，是上訴書狀如已敘述理
    由，無論其具體與否，即無待補提理由書或命補正，法院辦
    理刑事訴訟案件應行注意事項第一六二條亦有明文。是上訴
    之法律上程式，為應以上訴書狀，就不服之判決為具體指摘
    ，並向原審法院提出，始合乎上訴法律上程式。次按第二審
    法院認為上訴有刑事訴訟法第三百六十二條前段情形者（即
    上訴不合法律上之程式），應以判決駁回之，刑事訴訟法第
    三百六十七條前段亦有明文。
二、上訴意旨略以：上訴人甲○○是自首犯行，但仍遭地方法院
    判處有期徒刑四年，量刑過重云云，而指摘原判決不當。然
    查：(一)本件上訴人雖已敘述上訴理由，但其上訴理由，僅泛
    稱其係自首，原審判決量刑過重。惟依其上訴理由，就原審
    判決有何違法或不當，並無任何具體指摘，自難認被告上訴
    書狀，已敘述具體理由。(二)至於被告自首部分，原判決已予
    審酌，並於判決理由內詳細載明：「本件警方據報趕往前場
    處理查證後，並無法查知犯人為被告，亦無法特定行兇者，
    直到李備載被告至新化派出所投案，始知被告是本件犯罪行
    為人等情，業據證人林福順警員於原審供明，則被告在警方
    得知本件犯罪嫌疑人為被告前，即委託李備載其前往派出所
    投案，自承持刀刺殺告訴人犯行而接受裁判，其所為合乎自
    首要件，應依刑法第六十二條前段規定，減輕其刑」等語。
    是原判決顯已認定被告犯行，符合刑法第六十二條自首規定
    ，予以減刑在案。原審復參酌被告與告訴人間無重大怨隙，
    僅因細故，一時情緒激憤，即持鋒利水果刀行兇，犯罪動機
    甚為可訾，刺殺告訴人所用手段極其強烈，雖告訴人因急救
    得宜，而未致死亡結果，然告訴人因此所受傷勢非輕，而被
    告迄今未與告訴人和解或獲告訴人諒解，兼衡其素行、智識
    程度、犯後一再辯稱僅係要教訓告訴人，欠缺悔過具體誠意
    等一切情狀，兼以被告有前案科刑及執行紀錄，係在受有期
    徒刑執行完畢，五年內又故意犯本件有期徒刑以上之罪，為
    累犯。本件原判決對被告所為量刑既已考量被告係自首犯行
    ，而原判決對本件法定本刑為十年以上有期徒刑之罪，量處
    有期徒刑四年，顯予被告從輕發落。本院認原判決對被告量
    處有期徒刑四年，符合罪刑相當原則。茲上訴人上訴意旨，
    猶就原判決已審酌事項，而指摘原判決不當，其上訴理由，
    顯非具體，依上所述，應予駁回。爰依刑事訴訟法第三百七
    十二條規定，不經言詞辯論，逕行判決。
據上論斷，應依刑事訴訟法第三百六十七條前段、第三百七十二
條，判決如主文。
中    華    民    國    97    年    5     月    14    日
                  刑事第六庭    審判長法  官  蔡崇義
                                      法  官  杭起鶴
                                      法  官  董武全
以上正本證明與原本無異。
如不服本判決，應於收受本判決後十日內向本院提出上訴書狀。
其未敘述上訴理由者並得於提起上訴後十日內向本院補提理由書
狀（均須按他造當事人之人數附繕本）「切勿逕送上級法院」。
                                      書記官  許美惠
中    華    民    國    97    年    5     月    14    日


司法院資訊處製作；財團法人民間司法改革基金會備份。
